【裁判字號】    99,上易,2033
【裁判日期】    990915
【裁判案由】    毒品危害防制條例
【裁判全文】
臺灣高等法院刑事判決              99年度上易字第2033號
上  訴  人
即  被  告  甲○○
上列上訴人因違反毒品危害防制條例案件，不服臺灣臺北地方法
院99年度易緝字第141號，中華民國99年8月19日第一審判決（起
訴案號：臺灣臺北地方法院檢察署98年度毒偵字第453 號），提
起上訴，本院判決如下：
    主  文
上訴駁回。
    理  由
一、按依刑事訴訟法第350條、第361條、第362條、第367條規定
    ，不服地方法院之第一審判決而上訴者，須提出上訴書狀，
    並應敘述具體理由，為上訴必備之程式。倘所提出之書狀未
    敘述上訴理由，或僅曾以言詞陳述上訴理由者，均應於上訴
    期間屆滿後20日內補提理由書於第一審法院。第一審法院經
    形式審查，認逾期未補提上訴理由者，應定期間先命補正；
    逾期未補正者，為上訴不合法律上之程式，應以裁定駁回。
    又雖已提出上訴理由，但所提非屬具體理由者，則由第二審
    法院以上訴不合法律上之程式，判決駁回。而所謂具體理由
    ，必係依據卷內既有訴訟資料或提出新事證，指摘或表明第
    一審判決有何採證認事、用法或量刑等足以影響判決本旨之
    不當或違法，而構成應予撤銷之具體事由，始克當之（例如
    ：依憑證據法則具體指出所採證據何以不具證據能力，或依
    憑卷證資料，明確指出所為證據證明力之判斷如何違背經驗
    、論理法則），若僅泛言原判決認定事實錯誤、違背法令、
    量刑失之過重或輕縱，而未依上開意旨指出具體事由，或形
    式上雖已指出具體事由，然該事由縱使屬實，亦不足以認為
    原判決有何不當或違法者（例如：對不具有調查必要性之證
    據，法院未依聲請調查亦未說明理由，或援用證據不當，但
    除去該證據仍應為同一事實之認定），皆難謂係具體理由，
    俾與第二審上訴制度旨在請求第二審法院撤銷、變更第一審
    不當或違法之判決，以實現個案救濟之立法目的相契合，並
    節制濫行上訴（參照最高法院97年度臺上字第892、3894 號
    判決要旨）。
二、原判決意旨略以：上訴人即被告甲○○前於民國88年間因施
    用毒品案件，經臺灣臺北地方法院裁定送觀察勒戒後，認無
    繼續施用毒品傾向，由臺灣臺北地方法院檢察署檢察官以88
    年度毒偵字第351 號不起訴處分確定。又於89年間，因施用
    毒品案件，經臺灣板橋地方法院裁定送觀察、勒戒後，認有
    繼續施用毒品傾向，再經該院裁定令入戒治處所施以強制戒
    治，嗣經該院以91年度毒聲字第298 號裁定停止戒治付保護
    管束，於89年11月24日停止戒治處分出所，該施用毒品案件
    並經臺灣板橋地方法院判處有期徒刑9 月確定。復因施用毒
    品案件，經臺灣板橋地方法院判處有期徒刑10月確定，經與
    所犯偽造有價證券罪定執行刑及減刑後，於97年4 月11日執
    行縮短刑期假釋出監，假釋期間於97年7 月29日屆滿。被告
    猶不知悛悔，再於受有期徒刑執行完畢後5 年內，基於施用
    第二級毒品甲基安非他命之犯意，於97年9月3日晚上11時許
    ，在其位於臺北市○○區○○街12號5 樓住處房間內，以玻
    璃球點火燒烤吸食方式，施用第二級毒品甲基安非他命1 次
    ，嗣於97年9月4日上午11時53分經臺北市政府警察局中山分
    局通知驗尿，經警得被告同意採集其尿液送驗而查悉上情。
    認被告所為，係犯毒品危害防制條例第10條第2 項之施用第
    二級毒品罪，其施用前、後持有第二級毒品甲基安非他命之
    低度行為，均應為其施用之高度行為所吸收，不另論罪。並
    審酌被告素行，其多次非法施用足以導致精神障礙及生命危
    險之成癮性化學合成藥物，自制力甚低，所為對個人身心戕
    害程度，暨其生活狀況、品行、智識程度、犯罪之動機、目
    的、手段、所生之危害，犯罪後尚能坦承犯行，態度良好，
    暨檢察官具體求刑等一切情狀，量處有期徒刑11月。
三、本件被告不服原審判決，提起上訴，上訴狀理由略謂：「吸
    食二級毒品安非他命或初犯或累犯，其處刑於6 個月以下者
    比比皆是，檢察官僅以被告曾被處安非他命吸食9 個月徒刑
    即具體求刑11個月，而貴院（指臺灣臺北地方法院）依然照
    准，如此之處刑準則，那麼被告之所謂態度良好坦承犯行，
    其減刑基準何在？」、「以被告曾處之最重之刑，再以累犯
    加重其刑，叫被告情何以堪」云云。惟本案檢察官係於審判
    期日以「本件被告前因施用第二級毒品經判處有期徒刑9 月
    ，本件被告係累犯，請依法加重其刑，但考量被告犯後態度
    良好，建議科處有期徒刑11月」，被告亦當庭表示「對於檢
    察官之求刑意見我可以接受，如法院判處我有期徒刑11月，
    我不會上訴」等語（見臺灣臺北地方法院99年度易緝字第14
    1 號卷第30頁）；原審判決復載明審酌被告「犯罪後尚能坦
    承犯行，態度良好，暨檢察官具體求刑」等一切情狀而為量
    刑，被告上訴所指，要非屬實。被告顯未依卷內既有訴訟資
    料或提出新事證，指摘或表明原審判決有何採證認事、用法
    或量刑等足以影響判決本旨之不當或違法，構成應撤銷之具
    體事由。本件上訴不合法定要件，應予駁回，並不經言詞辯
    論為之。
據上論斷，應依刑事訴訟法第367條前段、第372條，判決如主文
。
中    華    民    國    99    年    9     月    15    日
                  刑事第二十三庭審判長法  官  童有德
                                      法  官  徐蘭萍
                                      法  官  劉方慈
以上正本證明與原本無異。
不得上訴。
                                      書記官  李家敏
中    華    民    國    99    年    9     月    15    日

司法院資訊處製作；財團法人民間司法改革基金會備份。
